臺灣臺南地方法院民事裁定
111年度家事聲字第6號
異  議  人  甲○○    住○○市○區○○路000號
            乙○○  
相  對  人  丙○○  
            丁○○  
            戊○○ 
上列異議人與相對人曾正義間聲請確定訴訟費用額事件，異議人
對於民國111年8月25日本院司法事務官所為111年度司家聲字第6
85號裁定聲明異議，本院裁定如下：
    主      文
異議駁回。
異議程序費用由異議人負擔。
    理      由
一、按當事人對於司法事務官處理事件所為之終局處分，得於處
    分送達後10日之不變期間內，以書狀向司法事務官提出異議
    ；司法事務官認前項異議有理由時，應另為適當之處分；認
    異議為無理由者，應送請法院裁定之；法院認該異議為有理
    由時，應為適當之裁定，認異議為無理由者，應以裁定駁回
    之，民事訴訟法第240條之4第1項至第3項分別定有明文。
二、本件異議意旨略以：
（一）原裁定將異議人於鈞院103年度重家訴字第8號及臺灣高等
      法院臺南分院108年度重家上字第6號請求分配剩餘財產等
      事件之聲請確定訴訟費用額駁回，然異議人於訴訟中所繳
      交第一審鑑價費新臺幣(下同)60,000元，於本訴部分聲請
      囑託向太宇不動產估價師事務所就不動產即大橋一街房地
      、德高衔房地，有委請鑑定之必要，再者，前述業經臺灣
      高等法院臺南分院107年度重上更一字第6號民事判決確定
      「系爭房屋為被繼承人己○○所遺之財產」，原裁定卻將所
      預納之鑑定費60,000元列為反訴之訴訟費用，惟該鑑定係
      屬本訴「被繼承人己○○死亡時應列入夫妻剩餘財產分配之
      婚後財產」與異議人所提反訴「請求分配剩餘財產」事件
      全然無涉，核屬為本訴鑑定費用，原裁定未加審酌此情，
      即將鑑定費60,000元列為反訴之訴訟費用，容有違誤，應
      予更正，爰依法聲明異議。
（二）異議人提起反訴，請求分配剩餘財產等事件，嗣經臺灣高
      等法院臺南分院108年度重家上字第6號判決確定，並諭知
      第二審訴訟費用由上訴人連帶負擔，而上訴人亦包含視同
      上訴人戊○○、丁○○，抑且，其判決書亦明確載明上訴人丙○○、戊○○、丁○○均…」等語，準此，異議人就其所預納之
      訴訟費用（包含本訴鑑價費及反訴裁判費），應與相對人
      各負擔5分之1，聲請確定訴訟費用額，即無不合。為此，
      爰聲請釣院廢棄原裁定另為適當之處分等語。
三、經查：
（一）按法院未於訴訟費用之裁判確定其費用額者，第一審受訴
      法院於該裁判有執行力後，應依聲請以裁定確定之。依第
      一項確定之訴訟費用額，應於裁定送達之翌日起，加給按
      法定利率計算之利息，固為民事訴訟法第91條第1項、第3
      項所明定。惟按非訟事件並無類似民事訴訟法第253條及
      第400條第1項或得準用之規定，是非訟事件，當不發生所
      謂一事不再理之問題；倘非訟事件經裁定確定後，其裁定
      內容不能實現，自得仍聲請法院更行裁定。反之，非訟事
      件經裁定確定後，苟無內容不能實現情事，當無聲請更行
      裁定之必要；若當事人再行聲請裁定，自屬欠缺權利保護
      之要件，而應予以駁回。查本件系爭本院103年度重家訴
      字第8號判決、臺灣高等法院臺南分院108年度重家上字第
      6號判決及最高法院110年度台上字第1270號裁定之請求分
      配剩餘財產事件，上開事件僅有該案當事人庚○○向兩造提
      起分配夫妻剩餘財產差額之請求，並無異議人所稱之反訴
      ，且該事件已經該案當事人庚○○聲請確定訴訟費用額，經
      本院以111年度司家聲字第550號裁定該事件之當事人即異
      議人甲○○、乙○○及相對人丙○○、丁○○、戊○○等5人應連帶
      給付該事件當事人庚○○訴訟費用額確定為728,112元；異
      議人甲○○、乙○○應連帶給付該事件當事人庚○○訴訟費用額
      確定30,000元，並均自該裁定送達之翌日起至清償日止，
      按週年利率百分之5計算之利息，且該裁定業已確定等情
      ，業經本院調取上開卷宗核閱無訛。衡以異議人並未對前
      案確定訴訟費用額事件提起異議等救濟行為，異議人就同
      一訴訟事件再行聲請確定訴訟費用額，顯無權利保護必要
      ，應予駁回。
（二）再者，聲請確定訴訟費用額之目的在於確定應負擔訴訟費
      用之一造應賠償他造所支出訴訟費用之數額，故依確定終
      局判決應負擔訴訟費用之當事人既不得請求他造賠償其支
      出之訴訟費用時，即無聲請法院確定訴訟費用額之必要。
      稽之上開前案聲請確定訴訟費用額裁定，本件異議人既屬
      系爭請求分配剩餘財產事件應負擔訴訟費用之一造，亦無
      從向法院聲請確認訴訟費用。至異議人與其他應連帶負擔
      訴訟費用人即相對人丙○○、丁○○、戊○○間之分擔數額，係
      屬其等間內部之法律關係，與法院確定訴訟費用額所應審
      酌之事項無涉，附此指明。
（三）綜上所述，原裁定駁回異議人之聲請，於法並無不合，異
      議意旨指摘原裁定不當，求予廢棄，為無理由，應予駁回
      。
四、據上論結，本件異議為無理由，依民事訴訟法第240條之4第
    3項後段，裁定如主文。　　
中　　華　　民　　國　　111 　年　　10　　月　　17　　日
                  家事法庭　  法　官  楊佳祥
以上正本證明與原本無異。
如不服本裁定應於送達後10日內向本院提出抗告狀（附具繕本）
，並應繳納抗告費1000元。
中　　華　　民　　國　　111 　年　　10　　月　　17　　日
                              書記官  許哲萍